臺灣高等法院刑事裁定
111年度聲字第1750號
聲明異議人
即  受刑人  申永平



上列聲明異議人因違反毒品危害防制條例等案件，對於臺灣新北
地方檢察署檢察官執行之指揮（111年執更助卯字第46號），聲
明異議，本院裁定如下：
    主  文
聲明異議駁回。
    理  由
一、聲明異議意旨略以：聲明異議人即受刑人申永平（下稱受刑
    人）因犯違反毒品危害防制條例案件，經本院以105年度上
    易字第1317號判決量處有期徒刑4月確定（即本院110年度聲
    字第3376號裁定附表編號1），並於民國106年1月間（應為1
    06年2月3日）易科罰金執行完畢，而不欲與其他案件聲請數
    罪併罰、合併定執行刑，然檢察官不察，竟在受刑人就其他
    案件向法院聲請數罪併罰裁定時一併列入，致嚴重破壞原「
    得易科罰金之案件與不得易科罰金之案件，定執行刑後不得
    得易科罰金而須入監執行應執行之刑」規定；如認原繳納之
    罰金不得視為執行完畢，即應退還受刑人，令其在監執行則
    更因執行程序反覆而破壞經濟性與法秩序之安定性，顯均不
    符刑法第50條修正之立法目的；綜上所述，檢察官有前述行
    政錯誤，致有不合法裁定，請求撤銷本件指揮書，將上開裁
    定附表編號一之毒品罪排除，並在餘罪編號2至28依職權裁
    定較適合之應執行刑，以符法紀等語。
二、按受刑人或其法定代理人或配偶，以檢察官執行之指揮為不
    當者，得向諭知該裁判之法院聲明異議；刑罰執行，由檢察
    官依指揮書附具之裁判書為之，刑事訴訟法第484條、第457
    條第1項前段、第458條前段定有明文。執行機關對於審判機
    關所為之裁判，並無審查內容之權，故裁判是否違法，並非
    執行機關所得過問，是聲明異議之對象，應係檢察官之執行
    指揮行為，而非檢察官據以指揮執行之裁判，故所稱「檢察
    官執行之指揮不當」，係指檢察官有積極執行指揮之違法及
    其執行方法有不當等情形而言；檢察官如依確定判決、裁定
    指揮執行，即無執行之指揮違法或其執行方法不當之可言，
    至於原確定判決、裁定，是否有認定事實錯誤或違背法令之
    不當，應循再審或非常上訴程序以資救濟，尚無對之聲明異
    議之餘地（最高法院108年度台抗字第79、1717號裁定意旨
    參照）。
三、經查：
  ㈠受刑人前於104年3月10日，因犯違反毒品危害防制條例案件
    ，經本院以105年度上易字第1317號判決（下稱易科執行案
    ）量處有期徒刑4月確定，並於106年2月3日易科罰金執行完
    畢；嗣檢察官另就其所犯違反毒品危害防制條例等案件，與
    易科執行案聲請法院定應執行刑，經本院於110年9月16日以
    110年度聲字第3376號裁定（下稱定刑聲請案）應執行有期
    徒刑28年，受刑人不服提起抗告，經最高法院110年度台抗
    字第1862號裁定（下稱定刑抗告案）駁回抗告確定後，由臺
    灣新北地方檢察署檢察官於111年1月14日換發為111年度執
    更助字第46號執行指揮書接續執行（執行期間自106年9月20
    日至134年1月21日），受刑人現正在監執行等情，有上開刑
    事裁定書影本、本院被告前案紀錄表在卷足參（見本院卷第
    11至25、48至67頁）。依前所述，本件檢察官依據本院上開
    確定裁定指揮執行，自無執行之指揮違法或其執行方法不當
    之可言。
  ㈡聲明異議意旨雖以受刑人不要就易科執行案部分聲請數罪併
    罰，檢察官竟在向法院聲請數罪併罰裁定時將該案件一併列
    入，請求撤銷本件指揮書，將該毒品罪排除，並在餘罪編號
    2至28依職權另為裁定云云。惟參照本院前揭定刑聲請案卷
    ，檢察官係依受刑人請求聲請定其應執行之刑，其中已包含
    易科執行案部分在內，此有受刑人110年7月6日親自簽名之
    請求更定應執行刑聲請表1份在卷可證（見本院定刑聲請案
    卷第19至21頁）；再者，受刑人就該案在本院訊問意見時或
    向最高法院所提相關抗告書狀中，均未有爭執其向檢察官請
    求範圍不含易科執行案之意思表示，有本院110年9月1日訊
    問筆錄及相關刑事抗告書狀附卷足憑（見本院定刑聲請案卷
    第391至392頁，最高法院定刑抗告案卷第21至35、37至45、
    125至131頁），足徵受刑人所辯不欲就易科執行案與其他案
    件合併定執行刑云云，實屬無稽。再者，本件應執行案件已
    註記「附表編號1有期徒刑4月已執畢（即易科執行案部分）
    、本件業已扣除」等語，另有臺灣新北地方檢察署111年2月
    14日新北檢錫卯111執更助46字第1119013386號函檢附之該
    署111年度執更助卯字第46號執行指揮書、罪名及刑期明細
    附表存卷可參（見臺灣桃園地方檢察署111年度執更字第95
    號執行卷第85至88頁），且經調取本院110年度聲字第3376
    號案件全卷核閱無訛，是該執行完畢部分已自應執行之刑期
    中扣除，受刑人以此指摘檢察官執行指揮不當，並非有據。
  ㈢綜上所述，本件執行檢察官依法執行有期徒刑，經核並無執
    行指揮不當之情事。受刑人指摘檢察官向法院聲請數罪併罰
    裁定時一併列入裁定附表編號一之毒品罪之執行指揮不當，
    其聲明異議為無理由，應予駁回。
四、據上論斷，依刑事訴訟法第486條，裁定如主文。
中　　華　　民　　國　　111 　年　　6 　　月　　16　　日
                  刑事第十五庭  審判長法  官  陳芃宇
                                      法  官  陳勇松
                                      法  官  陳俞伶 
以上正本證明與原本無異。
如不服本裁定，應於收受送達後五日內向本院提出抗告狀。
                                      書記官  朱家麒
中　　華　　民　　國　　111 　年　　6 　　月　　20　　日